臺灣高等法院刑事判決　　　　　　　 100年度上訴字第2507號
上　訴　人　臺灣桃園地方法院檢察署檢察官
上　訴　人
即　被　告　邱昱程
上列上訴人因被告誣告案件，不服臺灣桃園地方法院100年度訴
字第197號，中華民國100年7月29日第一審判決（起訴案號：臺
灣桃園地方法院檢察署99年度偵字第22139號），提起上訴，本
院判決如下：
    主  文
原判決撤銷。
邱昱程無罪。
    理  由
一、公訴意旨略以：被告邱昱程明知其於民國（下同）98年7月1
    2日上午10時10分許，駕駛車號8886-NT號自用小客車，在桃
    園縣桃園市○○路92號前，與高盈豐駕駛車號7H-8185號自
    用小客車發生碰撞後，到場處理警員劉哲銘將被告邱昱程行
    車方向係左彎，由路邊切入車道，如實繪製於桃園分局埔子
    派出所道路交通事故現場繪測紀錄表（下稱現場草圖）上。
    詎被告邱昱程竟意圖使劉哲銘受刑事處分，於98年7月31日
    具狀向臺灣桃園地方法院檢察署誣告劉哲銘擅自依照民間拖
    吊公司所製作之事故現場圖，於現場草圖不實繪製被告邱昱
    程之行車方向，涉嫌公文書登載不實罪嫌，嗣經臺灣桃園地
    方法院檢察署檢察官以99年度偵字第4301號為不起訴處分，
    因認被告邱昱程涉犯刑法第169條第1項之誣告罪嫌。
二、按被告以外之人於審判外之言詞或書面陳述，除法律有規定
    者外，不得作為證據，刑事訴訟法第159條第1項定有明文，
    此即學理上所稱「傳聞證據排除法則」。又被告以外之人於
    審判外之陳述，雖不符同法第159條之1至第159條之4之規定
    ，而經當事人於審判程序同意作為證據，法院審酌該言詞陳
    述或書面陳述作成時之情況，認為適當者，亦得為證據。當
    事人、代理人或辯護人於法院調查證據時，知有第159條第1
    項不得為證據之情形，而未於言詞辯論終結前聲明異議者，
    視為有前項之同意，此依同法第159條之5規定甚明。鑒於採
    用傳聞證據排除法則重要理由之一，係因傳聞證據未經當事
    人之反詰問予以覈實，若當事人願放棄對原供述人之反對詰
    問時，原則上即可承認該傳聞證據之證據能力。而揆諸我國
    刑事訴訟法第159條之5之立法理由，除參照前述傳聞證據排
    除法則之基本法理外，亦參考日本刑事訴訟法第326條之立
    法例，查日本刑事審判實務之運作，有關檢察官及被告均同
    意作為證據之傳聞書面材料或陳述，可直接援引該國刑事訴
    訟法第326條作為傳聞例外之法律依據，僅在檢察官與被告
    或其辯護人不同意之情況下，乃須根據其他傳聞例外規定，
    俾以斟酌該等傳聞書面材料或陳述是否具有證據能力，在當
    事人間無爭執之案件中，傳聞證據基本上均可依據前引規定
    提出於法院使用。據此，我國刑事訴訟法第159條之5之適用
    應可作同上之解釋。本案公訴人、被告就本件判決所引之被
    告以外之人於審判外之陳述，公訴人於本院行準備程序時已
    表明均同意有證據能力（本院卷第61頁至第62頁），而被告
    迄於言詞辯論終結前未為異議之聲明，而本院審酌上開傳聞
    證據作成時之情況，核無違法取證及證明力明顯過低之瑕疵
    ，為證明犯罪事實存否所必要，亦認為以之作為證據為適當
    ，根據上開規定及說明，作為本件判決認定被告犯罪事實之
    被告以外之人於審判外陳述是否屬於傳聞之例外，無庸先行
    考量刑事訴訟法第159條之1第2項、第159條之2、第159條之
    3等規定，得逕依同法第159條之5規定作為證據。
三、按犯罪事實應依證據認定之，無證據不得認定犯罪事實，刑
    事訴訟法第154條第2項定有明文。又犯罪事實之認定應憑證
    據，如未能發現相當證據，或證據不足以證明，自不能以推
    測或擬制之方法，作為裁判基礎；且認定犯罪事實所憑之證
    據，雖不以直接證據為限，間接證據亦包括在內，然而無論
    直接證據或間接證據，其為訴訟上之證明，須於通常一般之
    人均不致有所懷疑，而得確信其為真實之程度者，始得據為
    有罪之認定，倘其證明尚未達到此一程度，而有合理之懷疑
    存在而無從使事實審法院得有罪之確信時，即應由法院為諭
    知被告無罪之判決；又檢察官對於起訴之犯罪事實，仍應負
    提出證據及說服之實質舉證責任。倘其所提出之證據，不足
    為被告有罪之積極證明，或其指出證明之方法，無從說服法
    院以形成被告有罪之心證，基於無罪推定之原則，自應為被
    告無罪判決之諭知；所謂認定犯罪事實之證據，係指足以認
    定被告確有犯罪行為之積極證據而言，如未發現相當證據，
    或證據不足以證明，自不能以推測或擬制之方法，以為裁判
    基礎，最高法院40年臺上字第86號、76年臺上字第4986號、
    92年臺上字第128號判例意旨可資參照；再按告訴人之告訴
    ，係以使被告受刑事訴追為目的，是其陳述是否與事實相符
    ，仍應調查其他證據以資審認，亦有最高法院52年臺上字
    1300號判例意旨足資參照。復按，刑法第169條第1項之誣告
    罪，以意圖他人受刑事或懲戒處分，而向該管公務員誣告為
    要件，故該項犯罪不特須指出具體事實，足以使人受刑事或
    懲戒處分，且須明知其虛偽，具有故意構陷之情形，始能成
    立，如對於事實有所誤認或懷疑，或事出有因，懷疑他人涉
    嫌犯罪而向偵查機關告訴（發）或向法院自訴，縱令所告案
    件經檢察官處分不起訴或法院判決無罪，因申告人主觀上欠
    缺誣告之故意，自不能令負誣告罪責，此據最高法院22年度
    上字第3368號、40年度臺上字第88號判例、82年度臺上字第
    1637號、83年度臺上字第300號判決等闡釋甚明。又按誣告
    罪之成立，以告訴人所訴被訴人之事實必須完全出於虛構為
    要件，若有出於誤會或懷疑有此事實而為申告，以致不能證
    明其所訴之事實為真實，縱被訴人不負刑責，而告訴人本缺
    乏誣告之故意，亦難成立誣告罪名；再誣告罪之成立，須其
    申告內容完全出於憑空捏造，若所告尚非全然無因，只因缺
    乏積極證明致被誣告人不受訴追處罰者尚難遽以誣告論罪，
    亦有最高法院44年臺上字第892號、43年臺上字第251號判例
    意旨可參。
四、公訴人認被告邱昱程涉犯誣告罪嫌，無非係以告訴人劉哲銘
    之指訴（98年度卷字第3674號影卷第34頁至第35頁、99年度
    他字第3144號卷第27頁至第28頁、原審訴字卷第71頁反面至
    第74頁）、證人高盈豐之證言（98年度他字第3674號影卷第
    39頁至第40頁、99年度他字第3144號卷第53頁至第54頁、99
    年度偵字第33頁至第36頁、原審訴字卷第74頁反面至第76頁
    ）、吳正欽之證述（99年度偵字第22139號卷第51頁至第52
    頁、原審訴字卷第76頁反面至第77頁）及現場草圖、道路交
    通事故現場圖及現場照片2幀、臺灣桃園地方法院檢察署98
    年度他字第3674號、第4615號卷與99年度偵字第4301號不起
    訴處分書（98年度他字第8068號影卷第12頁、98年度他字第
    3674號影卷第18頁、原審訴字卷第84頁之3至第84頁、99年
    度他字第3144號卷第5頁至第6頁、原審訴字卷第199頁至第
    200頁）為其論據。
五、訊據上訴人即被告邱昱程固坦承於98年7月12日上午10時10
    分許，駕駛車號8886-NT號自用小客車，在桃園縣桃園市○
    ○路92號前，與高盈豐駕駛之車號7H-8185號自用小客車發
    生碰撞，且於98年7月31日具狀向臺灣桃園地方法院檢察署
    告訴上開交通事件處理之警員劉哲銘到場測量繪圖中其駕駛
    車輛之車行方向等資料，與現場不符等情（原審審訴卷第25
    頁、本院卷第60頁反面），惟堅詞否認有何誣告犯行，辯稱
    ：伊所駕駛的汽車停在桃園縣桃園市○○路80號騎樓下，朝
    同德三街方向倒車，再右轉進寶慶路，伊已行駛於車道上，
    不料高盈豐駕駛上開車輛自同向後方駛來，跨越雙黃線自伊
    左方超車，遇對向車輛駛來，而急切入車道撞到伊的汽車，
    現場處理交通事故之警員劉哲銘繪製現場草圖有關伊行車方
    向誤標為自路旁駛出，與現場實際情形不符；且劉哲銘當時
    並未詢問伊和高盈豐的行車方向，亦未當場製作筆錄或讓伊
    閱覽現場草圖，只問一句車子有無移動等語（原審審訴卷第
    25頁、本院卷第60頁反面、第63頁）。
（一）經查，被告於98年7月12日上午10時10分許，駕駛車號888
      6-NT號自用小客車左前車頭，在桃園縣桃園市○○路92號
      前，與高盈豐駕駛之車號7H-8185號自用小客車右側車身
      前後門發生碰撞，此據被告供認不諱（98年度卷字第3674
      號影卷第27頁至第28頁、99年度他字第3144號卷第27頁、
      原審審訴卷第25頁、本院卷第60頁反面），核與證人高盈
      豐所證兩車車輛擦撞位置相合（98年度他字第3674號影卷
      第39頁至第40頁、99年度他字第3144號卷第53頁至第54頁
      、99年度偵字第22139號卷33頁至第36頁、原審訴字卷第7
      5頁至第76頁），復有被告、高盈豐之臺北縣政府警察局
      道路交通事故談話紀錄表各1件、現場照片2幀、兩車車損
      照片4幀、現場草圖、道路交通事故現場圖在卷可稽（98
      年度他字第8068號影卷第17頁、第18頁、第14頁至第16頁
      、98年度他字第3674號影卷第3頁、第18頁），堪認被告
      駕車與高盈豐之車輛發生碰撞。到場處理之警員劉哲銘於
      現場繪製本件交通事故之現場草圖，包含兩車碰撞後停放
      位置與行車方向，就被告所駕駛之8886-NT號自用小客車
      行向，該現場草圖以箭頭標示出被告係駕車自路旁駛出等
      情，業據證人劉哲銘證述明確（98年度他字第3674號影卷
      第34頁、99年度他字第3144號卷第27頁、原審訴字卷第72
      頁至第74頁），且有劉哲銘所繪之現場草圖在卷可考（98
      年度他字第8068號影卷第12頁）。
（二）被告於本件交通事故發生後，於98年7月31日具狀向臺灣
      桃園地方法院檢察署具狀申告，內容為：「員警劉哲銘到
      現場測量照相處理，所記載資料與現場不符合，提供給新
      光保險公司做理賠依據，已觸犯偽證罪，提起告訴」等詞
      （98年度他字第3674號影卷第1頁至第3頁）；嗣於98年9
      月9日向臺灣桃園地方法院檢察署具狀增列同為桃園縣政
      府警察局桃園分局埔子派出所之員警楊勝如為被告，內容
      為：「警員楊勝如所製繪桃園分局埔子派出所處理編號M0
      000000號，日期為98年7月6日，與車禍發生日期98年7月1
      2日有出入，處理車禍現場警員劉哲銘，當場沒有做筆錄
      ，…」等語（98年度他字第3674號影卷第13頁至第14頁）
      ；繼而於98年9月18日檢察事務官詢問時表示：「（告何
      人何事？）告埔子派出所警員劉哲銘偽證」、「（有沒有
      要告楊勝如？）有，也是告偽證，因為交通事故現場圖是
      他畫的」、「…，後來被告劉哲銘到現場處理，有測量現
      場並拍照，並繪製現場草圖，但他畫的A車與B車行進方向
      跟現場不符，結果保險公司以被告畫的現場圖作為理賠依
      據，說我起步不當，要負肇事責任」、「…。被告連問都
      沒問，就可以畫出行駛方向，顯然被告是依據保險公司人
      員繪製之草圖來繪製」等語（98年度他字第3674號影卷第
      27頁至第28頁）；復於98年10月30日經檢察事務官訊問後
      ，又表示：「（依你指訴之事實，你是要告被告2人偽證
      或偽造文書？）偽造文書」、「（依你所指，被告繪製的
      現場圖，除行車方向與實際不符外，其餘圖上的車輛位置
      及相關距離都正確，是否如此？）是」、「當時我是直行
      ，無左彎，我不是從路邊切入車道」等語（98年度他字第
      3674號影卷第33頁）。而該案經臺灣桃園地方法院檢察署
      檢察官偵查後認無積極證據證明被告有何犯行，於99年2
      月23日以99年度偵字第4301號不起訴處分確定，此有該不
      起訴處分書在卷足考（99年度他字第3144號卷第5頁至第6
      頁）。因此，被告於98年7月31日具狀申告之內容，係以
      告訴人劉哲銘繪製現場草圖中A車行向部分之記載與現場
      不符，而提出偽證告訴，嗣於98年10月30日，經檢察事務
      官詢問是告偽證或偽造文書，方改稱係告偽造文書，此觀
      諸前揭書狀及詢問筆錄即明，堪認被告並非自始即告訴告
      訴人劉哲銘偽造文書犯嫌。再就被告原本申告告訴人劉哲
      銘偽證部分，因告訴人劉哲銘在被告上開提告過程中，均
      未曾於法院或檢察官訊問時為具結證述，單就道路交通事
      故現場圖之製作行為，依法並無成立刑法第168條偽證罪
      之餘地，是被告就此部分所提出之偽證罪嫌告發，顯然與
      偽證罪之構成要件不合，無法成立偽證罪，尚不致使告訴
      人劉哲銘因此受有刑事訴追之虞。
（三）又查，被告於99年7月31日具狀向臺灣桃園地方法院檢察
      署對告訴人劉哲銘提出偽證告訴，其內容為：「98年7月1
      2日上午10時10分，車號8886-NT號及7H-8185號兩車於桃
      園市○○路92號前發生擦撞，警員劉哲銘到現場測量照相
      處理，所記載資料與現場不符合，提供給新光保險公司做
      理賠依據，已觸犯偽證罪，提起告訴」，已如前述，並有
      告訴狀1紙及告訴人劉哲銘製作之現場草圖附卷可憑（99
      年度他字第3674號影卷第1頁至第3頁）。且被告於檢察事
      務官詢問時亦指稱：伊於98年7月12日上午10時許，在桃
      園市○○路92號前與高盈豐駕駛之車號7H-8185號自小客
      車發生碰撞，警員劉哲銘到現場處理，有測量現場並拍照
      、繪製現場草圖，但他所畫的現場草圖中A車（即伊所駕
      駛車輛）行進方向與現場不符，且劉哲銘沒有當場製作筆
      錄，卻自行繪製行車方向，伊也沒看見被告所繪的現場草
      圖，該現場草圖亦未令車禍當事人簽字，這就是偽造文書
      ，因保險公司以該現場草圖來判斷肇事責任，致伊無法獲
      得理賠，故而提告等語（98年度他字第3674號影卷第27頁
      至第28頁、98年度他字第8068號影卷第21頁至第22頁、99
      年度他字第3144號卷第26頁）。參諸證人即告訴人劉哲銘
      亦證稱：伊於98年7月12日到場處理本件交通事故時，未
      當場對兩車駕駛人即被告、高盈豐製作警詢筆錄，其當時
      所繪之現場草圖，亦沒有交給被告及高盈豐簽名等語明確
      （99年度他字第3144號卷第27頁）。是依被告上揭告訴內
      容觀之，係以告訴人劉哲銘抵達車禍現場所繪現場草圖中
      A車行向以箭頭標示係自路旁起駛有誤，而非逕指告訴人
      劉哲銘故意虛捏繪製A車即被告駕駛之汽車係自路旁起駛
      之不實事項於現場草圖中；且被告於原審亦供稱：這件案
      子不是為了要告劉哲銘，只是要釐清肇事責任等語（原審
      訴字卷第80頁）。再被告所駕駛車號8886-NT號自小客車
      於本件車禍事故發生後，曾向新光產物保險股份有限公司
      提出車輛受損之理賠申請，經該公司於98年7月16日受理
      後（理賠案號：0098CAC0000000），因依桃園縣政府警察
      局所出具之道路交通事故初步分析研判表，無法釐清被告
      與高盈豐之責任關係，新光公司遂建議被告應另行提供進
      一步之鑑定意見書以供審酌，且就上開車號8886-NT號自
      小客車部分所受車體損害部分，因該車所投保之險種僅有
      第三人責任保險而已，並非屬該公司承保之範圍，因而無
      法賠付等節，此有新光產物保險股份有限公司98年9月4日
      （98）新產客服發字第980885號函在卷為憑（98年度他字
      第3674號影卷第36頁），堪認被告所辯本件車禍未獲新光
      產物保險股份有限公司理賠等情可採。然被告雖認該現場
      草圖所繪之A車自路旁起駛之行向，與事實不符，而提出
      告訴，係為查明肇事責任，非意在使告訴人劉哲銘受刑事
      處分而為，此業經被告於原審供述明確（原審訴字卷第80
      頁、第137頁）；況告訴人劉哲銘於處理本件交通事故所
      繪之現場草圖，未交與被告閱覽以確定草圖繪製內容無訛
      ，復未當場製作道路交通事故談話紀錄或警詢筆錄，究明
      被告車輛起駛與動向，故不得以被告指訴告訴人劉哲銘繪
      製現場草圖有關A車自路旁駛出與現場不符，遽認被告即
      有明知虛偽，卻故意構陷告訴人劉哲銘偽造文書之犯行。
（四）再查，被告多次指稱：車禍發生時，伊已駕車沿桃園縣桃
      園市○○路往莊敬路方向直行於車道上，遇高盈豐駕車自
      同向後方跨越雙黃線超車，而其右側車門與伊的左前車頭
      碰撞，發生車禍後，伊保持靜止，未移動車輛等語，此據
      被告於檢察官事務官詢問、檢察官訊問、原審及本院訊問
      時供述明確，並有桃園縣政府警察局道路交通事故談話紀
      錄表在卷可參（98年度卷字第8086號影卷第18頁、98年度
      他字第3674號影卷第33頁、第22頁、原審審訴卷第35頁、
      原審訴字卷第136頁反面、本院卷第60頁反面），核與證
      人吳春里於原審審理時證稱：伊為車號8886-NT號自用小
      客車之車主，車禍當日被告開車要載伊至同德五街的餐廳
      工作，當時該車停放於桃園市○○路80號門口，被告駕車
      後退至同德三街，再右轉寶慶路直行，車禍發生時，伊坐
      在該車副駕駛座上，高盈豐開車車速很快，撞上伊車的左
      側，被撞後伊的車子就不動了等語（原審訴字卷第78頁、
      第79頁反面）相合。衡諸發生車禍後，代表被告所駕駛之
      A車，車頭距離雙黃線0.7公尺、車尾距離雙黃線1.1公尺
      ；代表高盈豐所駕駛之B車，車頭距雙黃線3.2公尺、車尾
      距離雙黃線2.0公尺，此觀諸告訴人劉哲銘現場草圖即明
      （本院卷第67頁）；又被告所駕駛之車號8886-NT自用小
      客車，於碰撞後，前車輪朝左前方，且高盈豐所駕駛之車
      號7H-8185號自用小客車之右側自前車門延伸至後車門有
      擦刮痕及凹陷，亦有現場車輛照片在卷可考（本院卷第65
      頁、第66頁），倘被告自路旁駛出而不慎與同向後方駛來
      之高盈豐所駕駛之車輛碰撞，則被告的車輛於碰撞後前輪
      應朝向前方或右斜前方向，而非左前方。是被告所辯：告
      訴人劉哲銘所繪現場草圖，將伊畫為自路旁駛出，於事實
      不符等詞，尚非無據。
（五）復查，證人高盈豐雖於檢察官訊問及原審審理時證稱：伊
      駕駛車號7H-8185號自用小客車沿桃園市○○路行駛，被
      告自路邊起步撞到伊右側2片車門中間，2片車門都凹陷，
      警察劉哲銘到場後，繪圖並問伊與被告的行車方向（99
      年度偵字第22139號卷第34頁、原審訴字卷第75頁），核
      與證人劉哲銘證述：伊到場處理時，被告說他從桃園市○
      ○路92號前切入寶慶路往南平路方向行駛等詞相合（原審
      訴字卷第72頁），惟均與被告辯解：兩車碰撞前，伊所駕
      駛車輛已行駛於寶慶路上等詞相違。又本件車禍亦因跡證
      不足不予分析肇事責任，有桃園縣政府警察局道路交通事
      故初步分析研判表附卷可參（98年度他字第3674號影卷第
      17頁），益證本件車禍未有足夠跡證可判定肇事責任，故
      未可僅執證人高盈豐、劉哲銘之證言與被告所供不合，即
      認被告所辯不足採信。況證人高盈豐亦證稱：伊沒有聽到
      被告如何向劉哲銘說明他自己行車方向等語（原審訴字卷
      第75頁），則證人劉哲銘前開指證：被告自承由寶慶路92
      號前駛入車道云云，顯與證人吳春里證述被告於寶慶路行
      駛中遭高盈豐擦撞一情不符，已如前述，且證人劉哲銘復
      未當場為被告、高盈豐製作談話紀錄或警詢筆錄，作為認
      定被告自承自路旁起駛不慎撞擊高盈豐車輛之供述，是無
      由以證人高盈豐、劉哲銘前開不利於被告之證述，遽為被
      告誣告犯罪之認定。
（六）證人即全鋒公司施吊車司機陳建成於原審審理時曾證稱：
      伊在製作現場處理草圖之前，有問過肇事雙方肇事情形，
      其中有1位說其中1臺車是從巷子裡面要出來，另1臺車是
      直行，就是這樣發生擦撞等語（原審訴字卷第131頁反面
      ），核與證人吳春里及被告供證內容相合。而陳建成所繪
      之現場圖中，雖有被告於保車駕駛人簽名欄內簽名，然該
      現場圖未標繪出被告駕駛車輛係自路旁或同德三街駛至碰
      撞地點，且勾選「現場已移動」，此有全鋒救援事故現場
      處理三聯單1件在卷可佐（98年度他字第8086號影卷第4頁
      ），證人陳建成亦稱：伊依照相撞地點去繪圖，與雙方確
      認後，於草圖上簽名等語（原審訴字卷第131頁反面），
      復有證人吳正欽證述：伊聽見撞擊聲後，從桃園市○○路
      96號4樓住處下樓查看，兩車並未撞在一起等語（原審訴
      字卷第77頁），堪認該三聯單所繪之兩車位置，係依車禍
      雙方當事人陳述，事後還原碰撞位置而製成。雖證人陳建
      成嗣經原審提示上開三聯單後，改稱：伊看該三聯單所繪
      之現場圖，參照先前的繪圖習慣，如果當時有人陳述是從
      巷子裡面轉彎出來發生事故，伊就會在巷子那邊畫箭頭表
      示行車方向，所以伊現在可以確定在該草圖簽名確認的人
      是對伊表示他因路邊起步而發生車禍等語（原審訴字卷第
      132頁反面）。但觀諸該三聯單所繪A、B兩車，均無各別
      標示車禍發生前2車行進方向之箭頭或文字，則代表高盈
      豐所駕駛之B車既無行向標示，則證人陳建成又豈能推認
      被告係自路旁起步駛進車道時發生車禍？又被告所駕駛之
      A車，倘係由路旁起步駛入車道時與高盈豐駕駛之自用小
      客車碰撞，則證人陳建成當於該三聯單內標示被告自路旁
      駛出位置，而非付之闕如毫無記載。況且，該三聯單之現
      場圖內標記出「同德三街」字樣，卻未於圖上2車碰撞地
      點，明確記載「寶慶路」等字，若非被告曾陳明自同德三
      街駛來，何以捨車禍地點「寶慶路」未記，反而記載與被
      告行向無關之「同德三街」位置？是證人陳建成嗣後所為
      上揭與被告所供不合之證述，未可遽信。
（七）又桃園縣政府警察局桃園分局埔子派出所就本件車禍之道
      路交通事故現場圖中之製圖人欄蓋用警員楊勝如之印章，
      製作時間標明為98年7月6日，此有該道路交通事故現場圖
      在卷可考（98年度他字第3674號影卷第18頁），而據證人
      劉哲銘於原審審理時證稱：本件交通事故的現場圖確係伊
      所繪製，同事楊勝如有幫忙製作相關道路交通事故調查表
      ，基於內部嘉獎計算的考量，伊請楊勝如掛名等語（原審
      卷二第73頁反面）。則該道路交通事故現場圖中載明之製
      圖人楊勝如，既非到場測量繪製現場圖之人，且製作時間
      記載98年7月6日，卻在98年7月12日發生本件車禍之前，
      顯然有悖常理。被告據此懷疑上開現場圖或現場草圖製作
      不實，亦非全然無憑。
（八）此外，復查無其他積極證據足認被告有何公訴人所指誣告
      之犯行，揆諸首揭說明，不能證明被告犯罪，自應為無罪
      之諭知。
六、原審未詳酌上情，遽對被告涉嫌誣告告訴人劉哲銘偽造文書
    罪嫌為有罪之諭知，自有未洽。檢察官提起上訴，指摘原判
    決量刑過輕，為無理由；被告提起上訴，指摘原判決不當，
    為有理由，原判決既有上開可議之處，而無可維持，自應由
    本院予以撤銷，另為被告無罪之諭知。
據上論斷，應依刑事訴訟法第369條第1項前段、第364條、第301
條第1項前段，判決如主文。
本案經檢察官楊秀蘭到庭執行職務。
中    華    民    國   100    年    11    月    24    日
                  刑事第二十五庭審判長法  官  黃瑞華
                                      法  官  許文章
                                      法  官  高玉舜
以上正本證明與原本無異。
如不服本判決，應於收受送達後10日內向本院提出上訴書狀，其
未敘述上訴之理由者並得於提起上訴後10日內向本院補提理由書
（均須按他造當事人之人數附繕本）「切勿逕送上級法院」。
                                      書記官  許雅淩
中    華    民    國   100    年    11    月    24    日